臺灣高雄地方法院交通事件裁定　　　　　94年度交聲字第67號
原處分機關　高雄市政府交通局
異　議　人
即受處分人　甲○○　男　42歲.
上列受處分人因違反道路交通管理處罰條例案件，對於高雄市政
府交通事件裁決所中華民國94年2月3日所為之處分（原處分案號
：高市府交裁字第裁32—Ｂ00000000號），聲明異議，本院裁定
如左：
        主  文
異議駁回。
        理  由
一、按道路交通安全規則第2 條第1 項第1 款及道路交通管理處
    罰條例第3 條第8 款均明文規定該等有關道路交通管理法規
    所指之「汽車」均包含「機器腳踏車」。又按汽車駕駛人飲
    用酒類或其他類似物後其吐氣所含酒精濃度超過每公升0 點
    25毫克以上者，不得駕車，道路交通安全規則第114 條第2
    款定有明文；又汽車駕駛人，駕駛汽車經測試檢定有酒精濃
    渡超過規定標準者，處新臺幣（下同）15,000元以上60,000
    元以下罰鍰，並當場禁止其駕駛及吊扣其駕駛執照一年，道
    路交通管理處罰條例第35條第1 項第1 款亦定有明文。復依
    違反道路交通管理事件統一裁罰基準及處理細則所訂之違反
    道路交通管理事件統一裁罰基準表亦明定機器腳踏車駕駛人
    飲酒後其吐氣所含酒精濃度超過每公升0 點25毫克以上未滿
    0 點40毫克者，如駕駛機器腳踏車，在期限內到案聽候裁決
    者，處罰鍰15,000元，並當場移置保管其車輛及吊扣其駕駛
    執照一年。
二、本件異議人即受處分人甲○○於民國94年1 月20日17點20分
    許，飲酒後仍駕駛車號ＺＥＩ－396 號輕型機車，行經高雄
    市○○區○○路時，為高雄市政府警察局交通警察大隊第三
    分隊員警乙○○攔檢測得其吐氣所含酒精濃度為每公升0 點
    39 毫 克，認受處分人違反道路交通管理處罰條例第35條第
    1 項第1 款之行為掣單舉發，嗣受處分人於舉發通知單上所
    載應到案日期前向舉發機關申訴，舉發機關調查結果，仍認
    受處分人有上開違規行為，乃依道路交通管理處罰條例第35
    條第1 項第1 款及違反道路交通管理事件統一裁罰基準及處
    理細則所訂之違反道路交通管理事件統一裁罰基準表之規定
    ，於94年2 月3 日以高市府裁交字第裁32—Ｂ00000000號裁
    決書裁處受處分人罰鍰15,000元，並吊扣其駕駛執照12個月
    。
三、訊據受處分人固不否認前揭時地為警攔檢時已經酒醉，吐氣
    所含酒精濃度超過規定等事實，惟仍矢口否認有任何違反道
    路交通管理處罰條例規定之行為，辯稱：當日為警查獲時，
    根本並未騎乘機車，伊因尿急至農十六公園對面工地牆角方
    便，方便後走出來，即見一位員警站在路旁攔住伊要求伊酒
    測，測後隨即舉發，並說如果不簽將處以最重罰責，帶回警
    局處理，伊不得已才簽罰單云云。經查：
（一）受處分人於前揭時地為警攔檢，並檢測受處分人飲酒後其
      吐氣所含酒精濃度為每公升0 點39毫克，已有酒精濃度過
      量情形，除據受處分人坦承不諱外，受處分人酒後駕車之
      事實，亦經證人即舉發員警乙○○結證稱：「…當時走忠
      言路（指警車）由西向東，剛好看到一位騎士，他由東向
      西方向，滿臉通紅騎機車，我馬上叫駕駛停車下車準備要
      攔檢，那位騎士馬上把車子停在路旁，他進到一個牆角小
      便，我就在旁邊等他解完小便，等他走出來，我就對他進
      行酒測，他超過酒測值，我就立即開單告發。」、「…我
      們有三個人下去，視線都沒有離開過他，但他有無發現我
      們，我不清楚。當時我有跟那名騎士聊天，他說他的證件
      放在計程車上，他帶我過去車上拿證件，他機車停放位置
      跟計程車位置相距約四、五十公尺，他當時喃喃自語說這
      樣也要開單，他的機車有騎在馬路上」等語明確，且受處
      分人亦坦承如廁的牆角附近，確實有舉發單上記載之前開
      ＺＥＩ－396 號輕型機車，並有證人當庭提出之親簽、捺
      印之酒精測試單影本1 紙附卷可稽，是故受處分人違規之
      事實堪以認定。至受處分人於應到案日期前向舉發機關申
      訴，經舉發機關函復內容係攔查後駕駛人才稱需小解之詞
      ，經證人證述應係誤載等語，且受處分人亦陳稱係如廁後
      始為警酒測，故該函復內容確有誤載一節，應予認定，尚
      難執此即認證人有不實之陳述，附此敘明。
（二）而以證人乙○○係本件原處分機關所認定受處分人有右開
      違規行為之原證人，其到庭在本院法官面前具結以言詞供
      述本件待證事實（即受處分人有上開違規事實），因其與
      受處分人毫無怨懟，自無自陷於偽證罪之追訴而構詞誣賴
      受處分人之理；況證人證述之前執勤亦有遇過只騎一段路
      被攔下來，復以酒駕開單之次數較少，印象會比較深刻等
      語，其情節既有特殊之處，證人確有特別記憶之可信情形
      ，其證述自可採信，本院自不得僅因證人為本件開單告發
      受處分人之員警而全盤抹煞其餘訴訟上所具之證人資格，
      況受處分人就上開證人陳證，無法舉出或提出任何對其有
      利之證據資料，以使本院對證人所述產生合理之懷疑，而
      交通警察製單舉發違反道路交通管理處罰條例所列之違規
      事實，本質上為行政處分，係公務員基於職務上之權力，
      依法就特定之具體事件上所為之具公法上效果之單方面行
      政行為，基於公務員為公法上行為具有公信力之原則，該
      行政行為當可被推定為真正，其據以依法處分之事實認定
      亦為正確無誤，本此公信原則，乃立法者賦予行政機關制
      定違反道路交通事件統一裁罰標準及處理細則，使勤務員
      警得當機處分以達其維護交通秩序、安全之行政目的，反
      之若公務員一切行政行為均需預留證據以證其實，則國家
      行政勢必窒礙難行，據此，刑事訴訟法就犯罪證據有關之
      規定中與屬行政秩序罰之交通違規裁罰本質不合之部分，
      自不在準用之列，從而本院由舉發員警陳證已可得受處分
      人確有前開違規行為之心證，於受處分人無其他舉發有誤
      之相關證據且本院經查亦無何證據可認舉發有捏造事實之
      情時，值勤員警本其維護交通秩序及安全職責所為之舉發
      ，自應推定其合法正確。是受處分人辯稱：並未騎乘機車
      云云，委無足採。
四、綜上所述，本件受處分人有駕車酒精濃度過量之違規行為，
    原處分機關依道路交通管理處罰條例第35條第1 項第1 款及
    違反道路交通管理事件統一裁罰基準及處理細則所訂之違反
    道路交通管理事件統一裁罰基準表之規定裁處罰鍰15,000元
    ，並吊扣其駕駛執照12個月，核尚無違誤，本件受處分人之
    異議顯無理由，自應將其異議駁回。
據上論斷，應依道路交通案件處理辦法第19條，裁定如主文。
中　　華　　民　　國　　94　　年　　4 　　月　　20　　日
                  交通法庭    法　官  陳筱蓉
以上正本證明與原本無異。
如不服本裁定應於送達後5日內向本院提出抗告狀。
中　　華　　民　　國　　94　　年　　4 　　月　　21　　日
                              書記官  梁瑜玲
